臺灣臺南地方法院刑事判決
110年度交易字第851號
聲  請  人  臺灣臺南地方檢察署檢察官
被      告  江昆哲


上列被告因過失傷害案件，經檢察官聲請以簡易判決處刑（110
年度調偵字第943號），本院認不宜以簡易判決處刑，改適用通
常程序，判決如下：
    主  文
本件公訴不受理。
    理  由
一、聲請簡易判決處刑意旨如附件聲請簡易判決處刑書所載。
二、按告訴乃論之罪，告訴人於第一審辯論終結前，得撤回其告
    訴；又告訴經撤回者，法院應諭知不受理之判決，並得不經
    言詞辯論為之，刑事訴訟法第238條第1項、第303條第3款、
    第307條分別定有明文。
三、本件被告因過失傷害案件，經檢察官聲請以簡易判決處刑，
    被告涉犯刑法第284條前段之過失傷害罪，依同法第287條之
    規定，須告訴乃論。茲被告就本件過失傷害乙案，業與告訴
    人和解，告訴人亦具狀聲請撤回告訴，此有撤回告訴狀在卷
    可憑，揆諸前開說明，爰不經言詞辯論，逕為諭知不受理之
    判決。
據上論斷，應依刑事訴訟法第452條、第303條第3款、第307條，
判決如主文。
中　　華　　民　　國　　110 　年　　9 　　月　　23　　日
　　　　　　　　　刑事第八庭    法　官　郭瓊徽
以上正本證明與原本無異
如不服本判決應於收受本判後20日內向本院提出上訴書狀，並應
敘述具體理由。其未敘述上訴理由者，應於上訴期間屆滿後20日
內向本院補提理由書狀（均須按他造當事人之人數附繕本）「切
勿逕送上級法院」。
  　　　　　　　　　　　　　　　書記官　王珮君
中　　華　　民　　國　　110 　年　　9 　　月　　23　　日
附件：
臺灣臺南地方檢察署檢察官聲請簡易判決處刑書　
                                    110年度調偵字第943號
　　被　　　告　江昆哲　男　67歲（民國00年00月00日生）
　　　　　　　　　　　　住○○市○○區○○里○○00號
　　　　　　　　　　　　國民身分證統一編號：Z000000000號
上列被告因過失傷害案件，業經偵查終結，認為宜以簡易判決處
刑，茲將犯罪事實及證據並所犯法條分敘如下：
　　　　犯罪事實
一、江昆哲於民國109年7月23日8時5分許，駕駛車牌號碼00-000
    0號自小貨車，在臺南市○○區○○路00巷000號前路邊臨停時，
    原應注意汽車停車時，顯有妨礙其他人、車通行處所，不得
    停車。而依當時天候晴、日間自然光線、路面乾燥、無缺陷
    、無障礙物、視距良好之情狀，客觀上並無不能注意之情事
    ，竟疏未注意及此，貿然占用車道停車，妨礙交通，適張許
    秀金騎乘車牌號碼000-0000號普通重型機車，沿大灣路40巷
    由南向北方向行駛至此，兩車因而發生碰撞，致張許秀金受
    有腰椎第二節壓迫性骨折之傷害。
二、案經張許秀金訴由臺南市政府警察局永康分局報告偵辦。
　　　　犯罪證據
一、訊據被告江昆哲雖坦承於上揭時地臨停之車輛與告訴人張許
    秀金發生碰撞一情不諱，然辯稱：他是撞到我的車斗，該處
    也不是紅線區，紅線距離還有1、2公尺云云。惟上揭犯罪事
    實，業據告訴人指訴綦詳，復有道路交通事故現場圖、道路
    交通事故調查報告表（一）、（二）、國立成功大學醫學院
    附設醫院診斷證明書1份、現場與車損照片18幀等在卷可稽
    。按汽車停車時，顯有妨礙其他人、車通行處所，不得停車
    ，道路交通安全規則第112條第1項第9款定有明文。被告停
    車自應注意上述道路交通安全規定。又依卷附道路交通事故
    調查報告表所載，當時客觀上並無不能注意之情形，被告竟
    疏未注意及此，以致肇事，致告訴人受傷，被告應有過失，
    而臺南市車輛行車事故鑑定會鑑定意見書（南市交鑑字第11
    00962385號、南鑑0000000案）亦同此意見，此有該鑑定意
    見書、函文在卷可參，且被告過失行為與告訴人之受傷間具
    有相當因果關係，被告上揭所辯，顯係臨訟缷責之詞，委無
    足採，本件事證明確，被告犯嫌堪予認定。
二、核被告所為，係犯刑法第284條前段之過失傷害罪嫌。
三、依刑事訴訟法第451條第1項聲請逕以簡易判決處刑。
　　此　致
臺灣臺南地方法院
中　　華　　民　　國　 110　　年　　8 　　月　　11　　日
　　　　　　　　　　　　　　　檢察官  周文祥
本件證明與原本無異
中　　華　　民　　國　 110　　年　　8 　　月　　18　　日
                              書記官  鍾明智
所犯法條：中華民國刑法第284條
因過失傷害人者，處 1 年以下有期徒刑、拘役或 10 萬元以下
罰金；致重傷者，處 3 年以下有期徒刑、拘役或 30 萬元以下
罰金。

附記事項：本件係依刑事訴訟法簡易程序辦理，法院簡易庭得不
傳喚被告、輔佐人、告訴人、告發人等出庭即以簡易判決處刑；
被告、被害人、告訴人等對告訴乃論案件如已達成民事和解而要
撤回告訴或對非告訴乃論案件認有受傳喚到庭陳述意見之必要時
，請即另以書狀向簡易法庭陳述或請求傳訊。